【裁判字號】    99,易,281
【裁判日期】    990929
【裁判案由】    竊盜
【裁判全文】
臺灣宜蘭地方法院刑事判決               99年度易字第281號
公  訴  人  臺灣宜蘭地方法院檢察署檢察官
被      告  丙○
上列被告因竊盜案件，經檢察官提起公訴（99年度偵字第2032號
），及移請併案審理（99年度偵字第2548號），本院判決如下︰
    主  文
丙○共同犯攜帶兇器竊盜罪，累犯，處有期徒刑捌月，扣案之小
刀貳支、鐮刀壹支沒收。又共同犯攜帶兇器竊盜罪，累犯，處有
期徒刑捌月，扣案之小刀貳支、鐮刀壹支沒收。應執行有期徒刑
壹年，扣案之小刀貳支、鐮刀壹支沒收。
    犯罪事實
一、丙○前於民國96年間因違反電信法案件，經本院以96年度訴
    字第34號判處有期徒刑3月確定，並於97年3月4日執行完畢
    （構成累犯）。詎仍未悔改，竟與甲○○（業經本院以同案
    判處有期徒刑10月，緩刑3年確定）共同基於意圖為自己不
    法所有之犯意聯絡，先後二次為下列竊盜行為：
  (一)於99年4月28日19～20時許，攜帶甲○○所有之客觀上得作
    為兇器使用之小刀2支、鐮刀1支，至宜蘭縣蘇澳鎮南方澳第
    三漁港大型圍網補網區，趁乙○○疏未注意財物之際，以上
    開小刀、鐮刀切斷麻繩後，竊取乙○○所管理「豐益漁業股
    份有限公司」（下稱豐益漁業公司）所有之鉛子2袋約70～8
    0公斤，得手後由丙○至資源回收場變換取得現金約新台幣1
    ,400元供二人朋分。
  (二)於99年5月1日19時許，攜帶上開小刀2支及鐮刀1支，至同一
    地點，趁乙○○疏未注意財物之際，以上開同一方式竊取乙
    ○○所管理豐益漁業公司所有之鉛子3袋約150公斤得逞。嗣
    於同日20時30分許，為巡邏員警在上開處所當場查獲。
二、案經宜蘭縣政府警察局蘇澳分局報告台灣宜蘭地方法院檢察
    署檢察官偵查起訴及移請併案審理。
    理  由
一、被告以外之人於審判外之陳述，雖不符合刑事訴訟法第159
    條之1至第159條之4之規定，但經當事人於審判程序同意作
    為證據，法院審酌該言詞陳述或書面陳述作成時之情況，認
    為適當者，亦得為證據；當事人、代理人或辯護人於法院調
    查證據時，知有第159條第1項不得為證據之情形，而未於言
    詞辯論終結前聲明異議者，視為有前項之同意；刑事訴訟法
    第159條之5第1項、第2項分別定有明文。本件所引用之被告
    丙○以外之人即乙○○、林弘平於警詢時之證述、同案被告
    甲○○於警詢、檢察官偵訊時之供述，關於證據能力部分，
    被告丙○於本院審理時均表示無意見並未爭執，且迄至言詞
    辯論終結前亦未再聲明異議，依刑事訴訟法第159條之5第2
    項、第1項規定，視為同意作為證據；本院並審酌該被告以
    外之人所為陳述作成之情況，均係出於自由意志，並無證明
    力顯然過低之情形，亦無顯不可信之情狀，認為適當，應有
    證據能力。另本院下列所引用卷內之文書證據之證據能力部
    分，並無證據證明係公務員違背法定程序所取得，且檢察官
    、被告於本院亦均未主張排除下列文書證據之證據能力，且
    迄本院言詞辯論終結前均未表示異議，本院審酌前揭文書證
    據並無顯不可信之情況與不得作為證據之情形，依刑事訴訟
    法第158條之4反面解釋及第159條之4之規定，應認有證據能
    力，合先敘明。
二、訊據被告丙○於本院審理時矢口否認前揭犯行，辯稱：這兩
    次都是甲○○帶我去的，我不知道是要去偷東西，甲○○跟
    我講說是別人不要的，要我去幫忙搬等云云。惟查：被告丙
    ○與同案被告甲○○共同所為前揭犯行，業據被告丙○於警
    詢及檢察官偵訊時坦承不諱，核與同案被告甲○○於警詢、
    檢察官偵訊時經具結之供述情節相符；此外，被告丙○與同
    案被告甲○○所竊取者，為豐益漁業公司所有而受乙○○管
    領之物，亦據證人乙○○於警詢時指述明確，另有卷附之贓
    物認領保管單1份、現場及扣案物件照片共19張、「收受物
    品、舊貨、五金廢料或廢棄物登記表」1份，及扣案之小刀2
    支、鐮刀1支可資佐證可稽，被告丙○前揭犯行，洵堪認定
    。被告丙○雖改以前詞辯解，惟與前述事證全然不符，且其
    等所竊取之鉛子，原係集中堆置於漁港大型補網區內，並非
    棄置於路旁，有卷附現場照片可佐，而該等鉛子又具有相當
    之價值，被告丙○自無可能誤認該等鉛子為他人廢棄之物。
    從而，被告丙○前揭辯解，實無足採，本件事證明確，被告
    丙○之犯行堪以認定。
三、核被告丙○所為，係犯刑法第321第1項第3款之攜帶兇器竊
    盜罪二次。被告丙○與同案被告甲○○間，就二次竊行均有
    犯意聯絡及行為分擔，應成立共同正犯。被告丙○所犯二次
    竊行相隔數日，犯意各別，行為互異，應予分論併罰。又被
    告丙○前曾於96年間因違反電信法案件，經本院以96年度訴
    字第34號判處有期徒刑3月確定，並於97年3月4日執行完畢
    一情，有台灣高等法院被告前案紀錄表在卷可稽，被告丙○
    於上開有期徒刑執行完畢後5年內故意犯本件有期徒刑以上
    之罪，為累犯，應依法加重其刑。爰審酌被告丙○年輕力盛
    ，不思以正當方法賺取所需，對於他人財產權利未予尊重，
    並考量其犯罪動機、手段、目的、生活狀況、智識程度、犯
    後於本院審理時否認犯行之態度，及被害人因此所受之損害
    程度等一切情狀，就其所犯二罪各量處如主文所示之刑，併
    定其應執行之刑。
四、又按沒收為從刑之一種，應隨主刑宣告。共同正犯因相互間
    利用他方之行為，以遂行其犯意之實現，本於責任共同之原
    則，共同正犯應對所參與犯罪之全部事實負責，有關從刑之
    沒收部分，雖為他共同正犯所有及所得之物，亦應於其本身
    所處主刑之後，併為沒收之諭知。查扣案之小刀2支、鐮刀1
    支為共犯甲○○所有供其等二人共同犯本件竊行之用，業據
    同案被告甲○○坦承在卷，被告丙○亦坦承該等物件為拿取
    本件鉛子所用之物，爰依刑法第38條第1項第2款宣告沒收。
五、另檢察官以99年度偵字第2548號移請本院併案審理之被告丙
    ○犯罪事實，與本件起訴之犯罪事實所載之一、(一)部分完全
    相同，本院併予審判，末此敘明。
據上論斷，應依刑事訴訟法第299條第1項前段，刑法第28條、第
321條第1項第3款、第47條第1項、第51條第5款、第38條第1項第
2款，判決如主文。
本案經檢察官陳錦雯到庭執行職務
中    華    民    國     99     年    9    月    29   日
                  刑事第四庭法  官  陳雪玉
以上正本證明與原本無異。
如不服本判決應於收受送達後十日內向本院提出上訴書狀，並應
敘述具體理由；其未敘述上述理由者，應於上訴期間屆滿後二十
日內向本院補提理由書(均須按他造當事人之人數附繕本)「切勿
逕送上級法院」。
                            書記官  陳建宇
中    華    民    國    99    年    9     月    29    日
附錄本案論罪科刑法條：
中華民國刑法第321條第1項第3款
（加重竊盜罪）
犯竊盜罪而有左列情形之一者，處6月以上、5年以下有期徒刑：
三、攜帶兇器而犯之者。

司法院資訊處製作；財團法人民間司法改革基金會備份。
